臺灣臺南地方法院民事裁定　　　　　　100年度監宣字第240號
聲　請　人　吳健銘
上列聲請人聲請監護宣告事件，本院裁定如下：
    主      文
宣告吳萬發（男，民國○○年○月○○日生，身分證統一編號：Ｚ0000
00000號，住臺南市○○區○○里○○路236之2號）為受監護宣
告之人。
選定聲請人吳健銘（民國○○年○月○○日生，身分證統一編號：Ｚ00
0000000號，住臺南市○○區○○里○○路236之2號）為受監護
宣告人吳萬發之監護人。
指定吳健宗（民國○○年○月○○日生，身分證統一編號：Ｚ00000000
0號，住臺南市○○區○○里○○路236之2號）為會同開具財產
清冊之人。
聲請費用由受監護宣告之人吳萬發負擔。
    理      由
一、本件聲請意旨略以：聲請人之父親吳萬發因跌倒受傷，疑似
    敗血症，致不能為意思表示或受意思表示，或不能辨識其意
    思表示之效果，爰聲請對吳萬發為監護宣告，並請求選任聲
    請人為吳萬發之監護人，及指定吳萬發之次子吳健宗為會同
    開具財產清冊之人等語。
二、按對於因精神障礙或其他心智缺陷，致不能為意思表示或受
    意思表示，或不能辨識其意思表示之效果者，法院得因本人
    、配偶、四親等內之親屬、最近一年有同居事實之其他親屬
    、檢察官、主管機關或社會福利機構之聲請，為監護之宣告
    ，民法第14條第1項定有明文。次按受監護宣告之人應置監
    護人。法院為監護之宣告時，應依職權就配偶、四親等內之
    親屬、最近一年有同居事實之其他親屬、主管機關、社會福
    利機構或其他適當之人選定一人或數人為監護人，並同時指
    定會同開具財產清冊之人。又法院選定監護人時，應依受監
    護宣告之人之最佳利益，優先考量受監護宣告之人之意見，
    審酌一切情狀，並注意下列事項：(一)受監護宣告之人之身心
    狀態與生活及財產狀況。(二)受監護宣告之人與其配偶、子女
    或其他共同生活之人間之情感狀況。(三)監護人之職業、經歷
    、意見及其與受監護宣告之人之利害關係。(四)法人為監護人
    時，其事業之種類與內容，法人及其代表人與受監護宣告之
    人之利害關係，民法第1110條、第1111條第1項、第1111條
    之1亦定有明文。
三、經查：
  （一）聲請人主張其為吳萬發之長子之事實，有聲請人所提戶
        籍謄本在卷可稽，則揆諸上開規定，其為本件監護宣告
        之聲請人資格，於法尚無不合。
  （二）又聲請人主張吳萬發罹患疑似敗血症一節，亦據其提出
        奇美醫療財團法人奇美醫院診斷證明書為證，而經鑑定
        人即財團法人臺灣省私立臺南仁愛之家附設精神療養院
        施仁雄醫師鑑定結果，復認：「吳萬發目前躺臥病床，
        插鼻胃管，插尿管，生活須他人完全協助。一般醫學檢
        查：個案（即吳萬發）意識呈呆僵狀態，對問話無法回
        答，必須靠鼻胃管幫忙進食，四肢變形無力，無法自我
        行動，大小便及個人衛生須他人完全協助。精神檢查方
        面：個案之注意力、判斷能力、對人、時、地之定向感
        、記憶力、計算能力及抽象思考能力均有明顯缺失。這
        是一個腦病變後遺症的個案，個案現在意識仍不清，個
        案自我照顧能力呈明顯不足，不能為意思表示或受意思
        表示，不能辨識其意思表示之效果，精神障礙之程度可
        為監護宣告」，有本院訊問筆錄及成年監護鑑定書在卷
        可稽，是聲請人聲請對吳萬發為監護宣告，為有理由，
        應予准許。
  （三）再查，聲請人主張受監護宣告人吳萬發之父母、配偶均
        已死亡，而吳萬發育有2名子女即聲請人及吳健宗等情
        ，業據其提出親屬系統表、戶籍謄本、除戶謄本為證，
        堪予認定。本院審酌聲請人為受監護宣告人吳萬發之長
        子，並願意擔任吳萬發之監護人，而吳萬發之姊姊黃吳
        嫌，哥哥吳千甲均同意聲請人擔任吳萬發之監護人一節
        ，亦經黃吳嫌、吳千甲陳明在卷可佐，是認由聲請人擔
        任吳萬發之監護人，符合吳萬發之最佳利益，爰選定聲
        請人為吳萬發之監護人；又吳健宗係受監護宣告人吳萬
        發之次子，衡情應會本於受監護宣告人吳萬發之最佳利
        益，與監護人共同開具財產清冊，吳健宗亦已表示願意
        擔任會同開具財產清冊之人，爰指定吳健宗為會同開具
        財產清冊之人。
四、依民事訴訟法第608條第1項，裁定如主文。
中    華    民    國   100    年    11    月    29    日
                      家事法庭法  官  林育幟
以上正本係照原本作成。
如不服本裁定關於選定監護人及指定會同開具財產清冊之人等部
分，應於送達後十日內向本院提出抗告狀，並繳納抗告費新臺幣
1,000元；其餘關於宣告監護之部分，不得抗告。
中    華    民    國   100    年    11    月    29    日
                              書記官  陳世明